臺灣臺北地方法院裁定
111年度北秩聲字第13號
原處分機關  臺北市政府警察局大安分局

異  議  人
即受處分人  曾燕麟



上列異議人因違反社會秩序維護法案件，對於臺北市政府警察局
大安分局於民國111年3月2日所為之處分（北市警安分刑字第111
30051122號）聲明異議，本院裁定如下：
    主  文
異議駁回。
    理  由
一、按被處罰人不服警察機關之處分者，得於處分書送達之翌日
    起五日內聲明異議。聲明異議，應以書狀敘明理由，經原處
    分之警察機關向該管簡易庭為之，社會秩序維護法第55條定
    有明文。查本件原處分機關以北市警安分刑字第1113005112
    2號處分書（下稱系爭處分書）裁處受處分人曾燕麟罰鍰新
    臺幣（下同）3,000元，系爭處分書於民國111年3月4日送達
    受處分人，有送達證書1紙在卷可稽，受處分人於111年3月9
    日向原處分機關聲明異議，經原處分機關函送本院，是受處
    分人聲明異議，程序上並無不合。
二、原處分意旨略以：受處分人曾燕麟於111年2月18日15時58分
    許，在臺北市○○區○○街00巷00○0號1樓，與曾燕鵬互相鬥毆
    ，違反社會秩序維護法第87條第2款規定，因而裁處異議人
    罰鍰3,000元等語。
三、聲明異議意旨略以：伊與弟弟曾燕照發現佶城實業有限公司
    於土地銀行之外匯存款被轉至不明帳戶，所以至公司質問此
    事而發生爭執，伊並未打人，為此提出異議等語。
四、按互相鬥毆者，處18,000元以下罰鍰，社會秩序維護法第87
    條第2款定有明文。又因普通傷害案件，係屬告訴乃論之罪
    ，如不願提出告訴，或雙方互毆未至傷害，致未能追究刑責
    者，即可援引社會秩序維護法第87條第2款之規定予以處罰
    。經查，異議人偕同曾燕照，於前揭時間至上址公司會議室
    ，因公司款項流向不明，為搶奪公司印章，而與曾燕鵬發生
    拉扯、推擠一情，業據曾燕鵬指稱：異議人朝伊頭部揮拳，
    伊閃開但眼鏡被打飛，異議人還衝過來拉扯伊褲子為了搶伊
    褲子內印章，伊右手手背有受傷等語明確，核與曾燕照亦證
    稱：伊不同意曾燕鵬只給1枚印章，雙方發生拉扯後跌倒在
    地，伊右膝撞傷、左大腿瘀青、手指腫脹、左手臂撞傷等語
    相符；異議人於警詢時亦不否認其與曾燕鵬發生拉扯推擠，
    其左手中指、左腳踝受傷等語，可認當時曾燕麟、曾燕照因
    公司款項流向不明，對曾燕鵬心生不滿，為搶奪公司印章，
    而與曾燕鵬發生拉扯、推擠，且3人均有受傷，3人有相互鬥
    毆行為之事實應可認定。又前開3人均表示不提出傷害告訴
    ，然考量社會秩序維護法之立法目的，旨在維護公共秩序，
    確保社會安寧，與刑法保護目的並非相同，依法仍有處罰之
    必要。
五、綜上，異議人確有社會秩序維護法第87條第2款所定之違序
    行為，從而，原處分機關依社會秩序維護法第87條第2款規
    定處異議人罰鍰3,000元，於法並無不合。異議人以前揭情
    詞指摘原處分不當，為無理由，應予駁回。　
六、依社會秩序維護法第57條第2項前段，裁定如主文。
中　　華　　民　　國　　111 　年　　5 　　月　　24　　日
                  臺北簡易庭  法  官　張瓊華
以上正本係照原本作成。
本裁定不得抗告。
中　　華　　民　　國　　111 　年　　5 　　月　　24　　日
                              書記官  賴敏慧